臺灣高等法院臺中分院刑事判決　　　　 96年度上易字第581號
上　訴　人　臺灣彰化地方法院檢察署檢察官
被　　　告　丙○○
上列上訴人因妨害公務等案件，不服臺灣彰化地方法院95年度易
字第785號中華民國96年1月26日第一審判決（起訴案號：臺灣彰
化地方法院檢察署95年度偵字第3874號），提起上訴，本院判決
如下：
    主  文
原判決撤銷。
丙○○被訴妨害公務部分無罪；被訴傷害部分公訴不受理。
    理  由
一、公訴意旨略以：被告丙○○於民國95年3月23日下午1時許，
    在彰化縣彰化市○○路43號南瑤宮內，未依規定熄燈午休，
    彰化縣彰化市公所寺廟室主任乙○○巡視發現予以制止，未
    料丙○○對依法執行職務之乙○○，徒手毆打攻擊人身之手
    段對乙○○施以強暴脅迫，而使乙○○受有臉、頭皮之挫傷
    、鼻血等傷害，經被害人乙○○告訴，因認被告涉犯刑法第
    135 條第1項之妨害公務執行罪嫌、及刑法第277條第1項之
    傷害罪嫌。
二、按犯罪事實應依證據認定之，無證據不得認定犯罪事實；又
    不能證明被告犯罪者，應諭知無罪之判決，刑事訴訟法第15
    4條第2項、第301條第1項分別定有明文。又按妨害公務罪屬
    侵害國家權力之罪，公務員必也依據法令執行公法上之行為
    ，始具實行國家權力之性質，亦因此際公務員之地位特殊，
    而有特加保護其執行行為之必要。苟並非實行國家權力，縱
    對執行該行為之公務員施以強暴脅迫，亦不構成妨害公務罪
    。
三、公訴人認被告涉犯妨害公務罪嫌，無非係以被告之自白，佐
    以被害人乙○○之指述、診斷書、照片及監視錄影光碟等件
    為其論據，訊據被告固坦承毆打被害人等情，辯稱：是被害
    人先罵他、打他的等語。經查：被告自白動手毆打被害人，
    及上開被害人之指述、診斷書、照片及監視錄影光碟等件，
    固足以證明被告毆打被害人成傷之事實，但依起訴事實，係
    被害人發現被告在上開南瑤宮內未熄燈午休予以制止時，遭
    被告毆打成傷等情，被害人雖為彰化縣彰化市公所寺廟室主
    任，但其當時所為，係關於南瑤宮內是否熄燈午休之事宜，
    屬於一般信眾在該寺廟內之秩序維護事宜，並非彰化市公所
    寺廟室有關公權力對於寺廟管理之行政事宜，不具實行國家
    權力之性質，故非依據法令執行公法上之行為，依上開說明
    ，對於非實行國家公權力行為之公務員施以強暴脅迫，並不
    構成妨害公務罪，此外，復查無其他積極證據足資認定被害
    人當時係執行國家公權力，即不足以證明公訴人所指被告之
    妨害公務犯行，揆諸上開法條，此部分自應為無罪之諭知。
三、公訴意旨另以：被告毆打被害人，而使被害人受有臉、頭皮
    之挫傷、鼻血等傷害，經被害人提出告訴，因認被告另涉犯
    刑法第277條第1項之傷害罪嫌。惟按告訴乃論之罪，告訴人
    於第一審辯論終結前得撤回其告訴；又告訴經撤回者，應諭
    知不受理之判決，刑事訴訟法第238條第1項定有明文。經查
    ，被害人即告訴人於原審96年1月12日之準備程序期日，當
    庭撤回刑事告訴，有原審96年1月12日訊問筆錄在卷可稽。
    又因上開妨害公務罪部分，經本院認應諭知無罪，已如上訴
    ，從而被告被訴傷害部分與上開妨害公務部分，即無刑法修
    正前牽連犯之裁判上一罪關係，依上開法條，此部分應為不
    受理之諭知。
四、原審就上開妨害公務部分，對於被告論罪科刑，與本院之認
    定不同，已有未洽，原審因誤認被告犯妨害公務罪，關於傷
    害部分因認與其具有牽連犯關係所為不另為無罪之諭知，亦
    有未洽，公訴人以被害人當時所為並非執行公法上職務為由
    上訴，為有理由，應予撤銷改判如主文所示。
（附記：檢察官先以被告涉犯刑法第135條第1項妨害公務罪起訴
  ，經原審判決後，竟再以被告所為不該當刑法第135條第1項之
  妨害公務罪為由提起上訴，其認定事實及所持法律見解先後不
  同，徒增被告及司法困擾，應深切檢討以求日後避免，附此敘
  明。）
據上論結，應依刑事訴訟法第369條第1項前段、第364條、第301
條第1項、第303條第3款，判決如主文。
本案經檢察官甲○○到庭執行職務。
中　　華　　民　　國　　96　　年　　5 　　月　　22　　日
            刑事第九庭  審判長法　官　陳  筱  珮
                              法　官　趙  春  碧
                              法　官　余  仕  明
上列正本證明與原本無異。
不得上訴。
                              書記官  林  玉  惠
中　　華　　民　　國　　96　　年　　5 　　月　　23  　日
